臺灣高等法院民事裁定 
                                 109年度聲字第417至419號
聲　請　人　姜榮昇　　住○○市○○區○○路000巷00號1樓
上列聲請人因與相對人台新國際商業銀行股份有限公司間聲請再
審事件，對於附表「原確定裁定」欄所載確定裁定聲請再審，並
聲請訴訟救助，本院裁定如下：
    主  文
聲請駁回。
聲請程序費用由聲請人負擔。
    理  由
一、本件聲請意旨略以：伊迄今已失業8年，無固定資產，無資
    力支出如附表「原確定裁定」欄所示裁定事件之裁判費，此
    有107年度綜合所得稅各類所得資料清單、勞工保險被保險
    人投保資料表、全國財產稅總歸戶財產查詢清單、臺灣臺北
    地方法院（下稱臺北地院）108年12月24日108年度救字第30
    2號裁定、109年度臺北市中低收入戶卡等件為證，為此聲請
    訴訟救助等語。    
二、按當事人無資力支出訴訟費用者，法院應依聲請，以裁定准
    予訴訟救助。但顯無勝訴之望者，不在此限。民事訴訟法第
    107條第1項定有明文。所謂顯無勝訴之望者，係指聲請訴訟
    救助之當事人所提起之訴或上訴依其主張之事實於法律上本
    無獲得勝訴之望，或其起訴或上訴為不合法之情形而言（最
    高法院87年度台抗字第660號裁定意旨參照）。
三、又按裁定已經確定，而有民事訴訟法第496條第1項或第497
    條之情形者，得準用本編之規定，聲請再審，同法第507條
    定有明文。又同法第496條第1項第1款所稱「適用法規顯有
    錯誤」，係指確定判決所適用之法規顯然不合於法律規定，
    或與司法院現尚有效及大法官會議之解釋，或最高法院有效
    之判例顯然違反者而言，含消極之不適用法規，顯然影響裁
    判者，但不包含漏未斟酌證據、判決理由不備、判決理由矛
    盾、取捨證據及認定事實錯誤之情形在內（司法院釋字第17
    7號解釋、最高法院60年台再字第170號判例、63年台上字第
    880號判例、92年度台上字第320號判決意旨參照）。查聲請
    人對附表「原確定裁定」欄所示確定裁定聲請再審，乃係指
    摘該確定裁定未參酌其所提出臺北地院上開裁定、稅務電子
    閘門所得調件明細表、107年度綜合所得稅各類所得資料清
    單、勞工保險被保險人投保資料表、全國財產稅總歸財產查
    詢清單等證物，該確定裁定認定事實錯誤，揆諸前揭說明，
    聲請人執此主張指摘該裁定適用法規顯有錯誤云云，難認有
    據，其以該確定裁定有民事訴訟法第496條第1項第1款之事
    由聲請再審，顯無理由。
四、綜上所述，聲請人對於附表「原確定裁定」欄所示確定裁定
    聲請再審並聲請訴訟救助，惟其聲請再審顯無再審理由，已
    臻明確，顯無勝訴之望，揆諸前開說明，其聲請訴訟救助，
    為無理由，爰裁定如主文。
中　　華　　民　　國　　109 　年　　8 　　月　　21　　日
　　　　　　　　　民事第二十四庭
                      審判長法  官  周舒雁 
                            法  官  周群翔
                            法  官  陳杰正
正本係照原本作成。
不得抗告。
中　　華　　民　　國　　109 　年　　8 　　月　　21　　日
　　　　　　　　　　　　　　書記官  林雅瑩
附表： 
項次 聲請再審案號 聲請訴訟救助案號 相對人 原確定裁定  1 109年度聲再字第143號 （本院勞再抗卷第265頁） 109年度聲字第417 號 （本院勞聲卷第465頁） 台新國際商業銀行股份有限公司 本院109年6月15日109年度聲字第274至279號駁回訴訟救助聲請裁定 （本院勞聲卷第471至473頁） 2 109年度聲再字第144號 （本院勞再抗卷第281頁） 109年度聲字第418 號 （本院勞聲卷第485頁） 台新國際商業銀行股份有限公司 本院109年6月24日109年度聲再字第70至72號駁回再審聲請裁定 （本院勞聲卷第493至495頁） 3 109年度聲再字第145號 （本院勞再抗卷第295頁） 109年度聲字第419 號 （本院勞聲卷第507頁） 台新國際商業銀行股份有限公司 本院109年6月24日109年度聲再字第73至75號駁回再審聲請裁定 （本院勞聲卷第513至515頁）